# 非货币资产出资设立全资子公司、 1 年后处置的问题

提问人：nikan 时间：2011-07-27 13:55:53
1. A公司应以投资作价作为土地、房屋的入账价值。如果评估值和投资作价是相同的，则就是按评估值入账。P公司在编制合并财务报表时，应抵销增值额，同时调整在A公司账面多提的折旧和摊销。
2. 处置20%股权在合并报表层面属于“不丧失控制权下处置子公司股权”，计入资本公积的差额就是1200-5000×20%。但在个别报表层面属于处置部分股权，相关差额计入当期损益。

回答人：chenyiwei
需注意：合并报表层面计入资本公积的差额应当是（ 1200 －按投出资产的原账面价值为基础持续计算的B公司转让日净资产价值*20%），该价值不一定是 5000 万， 5000 万是以评估值为基础持续计算的金额。

提问人：zoeandlj 时间：2011-07-27 22:02:12
谢谢陈老师。我一直在思考的也是，是否需要考虑持续计算的问题。这样看来，非同一控制下的是以购买日持续计算的，而同一控制下的是以原账面价值为基础持续计算的。

回答人：chenyiwei
这并不是同一控制下的企业合并，只是由于用于出资的资产一直在母公司的合并范围内，所以在合并报表层面的计量基础不应改变，相应会影响到合并报表层面子公司净资产价值的确定。